# 反向购买每股收益权数

提问人：jidus 时间：2013-05-26 14:50:23
反向购买自当期期初购买日，发行在外的普通股数量应假定为在该项合并中法律上母公司向法律上子公司股东发行的普通股数量。为什么要这样假定，难道来法律上母公司原有的股东就不算股东了？

回答人：chenyiwei
因为在反向购买业务中，法律上和会计上的购买方／被购买方恰好是颠倒的。在合并报表层面，购买日前的资产、负债和损益是会计上的购买方的，而会计上的购买方的资产、负债（即法律上购买方发行股份购买的资产）所对应的股份是法律上购买方本次新发行的股份。所以这样处理是对应的。